【裁判字號】    89,附民,301
【裁判日期】    890710
【裁判案由】    妨害婚姻
【裁判全文】
臺灣高等法院刑事附帶民事訴訟判決                八十九年度附民字第三○一號
    原      告  甲○○
    被      告  乙○○
右列被告因妨害家庭案件（八十九年度上易字第一一四六號），經原告提起附帶民事
訴訟，請求損害賠償，本院判決如左：
    主  文
被告應給付原告新臺幣陸拾萬元及自民國八十九年六月二十七日起至清償日止，按年
息百分之五計算之利息。
原告其餘之訴駁回。
本判決第一項於原告以新台幣貳拾萬元為被告供擔保後，得為假執行，惟被告於假執
行程序實施前以新台幣陸拾萬元供擔保後得免為假執行。
原告其餘假執行之聲請駁回。
    事  實
甲、原告方面：
一、聲明：
    (一)被告應給付原告新臺幣（下同）一百二十萬元及自起訴狀繕本送達翌日起至清
      償日止，按年息百分之五計算之利息。
    (二)願供擔保，聲請宣告假執行。
二、陳述：
    (一)被告乙○○明知訴外人童文龍係有配偶之人，竟自民國八十六年五月間起至八
      十八年二月間止，連續在台北市、台北縣板橋市及永和等地賓館與之相姦多次
      ，嗣於八十八年三月三十一日，因原告配偶神情有異，經原告追問，始悉上情
      。
    (二)被告故意以違背善良風俗之方法，破壞原告婚姻生活之圓滿及幸福，且又將原
      告配偶所寫給付之情書，傳真至原告辦公室，使同事恥笑，致原告心神崩潰，
      痛不欲生，爰依民法第一百八十四條侵權行為之法律關係，請求判決如訴之聲
      明。
三、援用刑事訴訟調查之證據。
乙、被告方面：
一、聲明：原告之訴駁回。
二、陳述：童文龍利用機會強迫被告與其發生關係，事後不負責任，被告實係被害人
          ，其餘引用刑事訴訟調查之證據。
    理  由
一、本件原告主張被告乙○○犯有妨害家庭罪之上開事實，業經本院刑事判決（如附
    件）認定在案，原告主張被告對其有侵權行為之事實，自堪認為信實。
二、按不法侵害他人之身體、健康、名譽或自由者，被害人雖非財產上之損害，亦得
    請求賠償相當之金額，民法第一百九十五條第一項定有明文。本件被告與原告配
    偶相姦多次，既足致原告之名譽受損，原告精神上自受有痛苦，其所受痛苦雖非
    財產上之損害，揆諸前規定，亦得對被告請求賠償相當之金額。從而原告基於侵
    權行為之法律關係，請求被告賠償非財產上之損害，自屬有據，應予准許。被告
    徒言抗辯原告並無痛苦云云，為不足取。
三、惟經本院斟酌兩造身分、經濟能力、社會地位及原告所受痛苦，認原告請求被告
    賠償一百二十萬元，尚嫌過高，爰在六十萬元及自本件起訴狀繕本送達翌日即八
    十九年六月二十七日起至清償日止之法定遲延利息之範圍內，予以准許，逾此部
    分之請求，為無理由，應予駁回。
四、原告陳明願供擔保，聲請宣告假執行，經核其勝訴部分，依法並無不合，爰酌定
    相當擔保金額，予以准許。其餘敗訴部分，因訴之駁回而失附麗，自應駁回。
據上論斷，本件原告之訴為一部有理由，一部無理由，應依刑事訴訟法第五百零二條
第一項、第二項、第四百九十一條第十款、民事訴訟法第四百六十三條、第三百九十
條第二項，判決如主文。
中      華      民      國    八十九    年      七      月      十      日
                              臺灣高等法院刑事第二十庭
                                  審判長法  官  葉  麗  霞
                                        法  官  黃  瑞  華
                                        法  官  余  來  炎
右正本證明與原本無異。
不得上訴。
                                        書記官  黃  麗  玲
中      華      民國    八十九    年      七      月    二十一    日


司法院資訊處製作；財團法人民間司法改革基金會備份。
